臺灣新竹地方法院刑事判決
110年度訴字第432號
                                      110年度訴字第675號
                                      110年度訴字第748號
                                      111年度訴字第514號
                                      111年度訴字第643號
公  訴  人  臺灣新竹地方檢察署檢察官
被      告  彭憲麟



上列被告因詐欺案件，經檢察官提起公訴（110年度偵字第5096
號）及追加起訴（110年度偵字第8510號；110年度偵字第12157
號；111年度偵字第8506號；110年度偵字第14673號）暨移送併
案審理（110年度偵字第7895號；110年度偵字第12157號），被
告於本院準備程序中，就被訴事實為有罪之陳述，經法官告知簡
式審判程序意旨，並聽取公訴人及被告之意見後，本院合議庭裁
定由受命法官獨任依簡式審判程序審理，並判決如下：
    主    文
彭憲麟犯行使偽造準私文書罪，處有期徒刑參月，如易科罰金，
以新臺幣壹仟元折算壹日；又犯如附表主文欄所示之罪，所處之
刑及沒收之物均如附表主文欄所載。不得易科罰金之有期徒刑部
分，應執行有期徒刑伍年陸月。
    犯罪事實
一、彭憲麟基於行使偽造準私文書之犯意，於民國109年12月間
    某日，在其位於新竹市○區○○街0號之住處，以網路上取得邢
    豪文之臉書照片，利用申辦之門號0000000000號行動電話經
    網際網路連結至FACEBOOK（下稱臉書）網站，未經邢豪文之
    同意或授權，於申請註冊使用之網頁中偽填邢豪文之姓名，
    且在「大頭貼照」欄張貼邢豪文前開臉書之照片，足以表示
    係邢豪文本人申請註冊使用該網頁之私文書及邢豪文有申請
    設立該網際網路空間之意思而行使之，足生損害於邢豪文本
    人及臉書網站對於電腦帳號資料管理之正確性。
二、彭憲麟自始即無履行契約之意思，意圖為自己不法之所有，
    基於以網際網路對公眾散布詐欺取財、以網際網路對公眾散
    布詐欺得利或詐欺得利之犯意，在上開住處，以如附表各編
    號所示詐欺方式施以詐術，使如附表各編號所示之人均陷於
    錯誤，彭憲麟因而取得如附表犯罪所得欄所示之款項或遊戲
    點數。
    理    由
一、認定犯罪事實所憑之證據及認定之理由：
　㈠前揭犯罪事實，除業經被告彭憲麟於警詢時、偵查中及本院
    審理時（見偵5096卷第7頁至第12頁反面、第100頁反面至第
    103頁、偵8501卷第121頁至第121頁反面、第126頁至第126
    頁反面、偵12157卷第15頁至第21頁反面、他1247卷第19頁
    至第20頁、偵14673卷第106頁、本院110年度訴字第432號卷
    ，下稱本院卷，第99頁至第100頁）均坦承不諱外：
　　⒈核與證人即告訴人邢豪文於警詢時（見偵8510卷第13頁至
      第14頁）所述相符，且有告訴人邢豪文提供之臉書MESSEN
      GER對話訊息及被盜用照片之臉書帳號擷圖1份（見同上卷
      第31頁至第35頁）在卷可稽。
　　⒉核與證人即告訴人吳建樟（見偵5096卷第24頁至第24頁反
      面）、陳于嘉（見同上卷第30頁至第31頁）、施佑蓁（見
      同上卷第39頁至第40頁）、羅堂榮（見同上卷第45頁至第
      46頁）、吳承翰（見同上卷第56頁至第57頁、第62頁至第
      63頁）、陳衍助（見同上卷第67頁至第68頁)、沈俊源（
      見同上卷第73頁至第73頁反面）、黃晏韜（見同上卷第82
      頁至第82頁反面）、謝明樺（見偵12157卷第193頁至第19
      6頁）、陳姿穎（見同上卷第121頁至第127頁）於警詢時
      所述相符，且有臺南市政府警察局刑事警察大隊搜索、扣
      押筆錄暨扣押物品目錄表各1份（見偵5096卷第15頁至第1
      7頁）、被害人清冊及165詐騙案件清單各1份（見同上卷
      第21頁至第22頁）、告訴人吳建樟提供之臉書MESSENGER
      個人檔案設定資料、對話紀錄及網路轉帳交易畫面擷圖1
      份（見同上卷第26頁至第27頁）、告訴人陳于嘉提供之臉
      書MESSENGER對話紀錄、個人資料及網路轉帳交易畫面擷
      圖1份（見同上卷第33頁至第37頁反面）、告訴人施佑蓁
      提供之臉書MESSENGER個人資料、網路轉帳交易畫面擷圖
      及對話紀錄1份（見同上卷第41頁反面至第43頁）、告訴
      人羅堂榮提供之臉書MESSENGER個人資料、網路轉帳交易
      畫面擷圖及對話紀錄（見同上卷第48頁至第54頁反面）、
      告訴人吳承翰提供之繳款證明、郵政存簿封面及臉書MESS
      ENGER個人資料（見同上卷第58頁至第61頁、第64頁至第6
      5頁）、告訴人陳衍助提供之臉書MESSENGER個人資料、網
      路轉帳交易畫面擷圖及對話紀錄（見同上卷第70頁至第71
      頁反面）、告訴人沈俊源提出之露天拍賣聊天系統（露露
      通）之對話擷圖（含訂單明細、GASH點數交易序號訊息）
      （見同上卷第74頁至第81頁反面）、告訴人黃晏韜提供之
      臉書MESSENGER對話紀錄（內含購買MyCard遊戲點數之證
      明、序號、密碼、國民身分證翻拍照片）（見同上卷第83
      頁至第86頁）、新加坡商蝦皮娛樂電商有限公司臺灣分公
      司110年2月24日蝦皮電商字第0210224004S號函暨所附交
      易資料、中華郵政股份有限公司110年4月26日儲字第1100
      108689號函暨所附吳承翰帳戶交易資料、彰化商業銀行股
      份有限公司作業處110年5月4日彰作管字第11020003917號
      函暨所附沈俊源帳戶基本資料及交易查詢表、台北富邦商
      業銀行股份有限公司瑞湖分行110年5月4日北富銀瑞湖字
      第1101000012號函暨所附陳姿穎帳戶個人資料及交易明細
      （見偵7895卷第181頁至第201頁）、告訴人謝明樺提出之
      支付連交易資料（見偵12157卷第197頁至第201頁）、告
      訴人陳姿穎提供之交易紀錄資料（見偵12157卷第132頁）
      各1份在卷可稽。
　　⒊核與證人即告訴人蔡明勳（見偵8510卷第12頁至第12頁反
      面）、證人林巧晴（見同上卷第15頁至第15頁反面）於警
      詢時所述相符，且有中國信託銀行自動櫃員機交易明細、
      臉書MESSENGER對話紀錄擷圖（見同上卷第21頁至第28頁
      ）、證人林巧晴提出之訂單明細、蝦皮拍賣網站對話紀錄
      擷圖（見同上卷第36頁至第38頁）、新加坡商蝦皮娛樂電
      商有限公司臺灣分公司110年4月23日蝦皮電商字第021042
      30518號函暨所附交易資料、通聯調閱查詢單、FACEBOOK
      列印資料（見同上卷第42頁至第100頁）各1份在卷可稽。
　　⒋核與證人即告訴人沈哲呈（見偵12157卷第47頁至第53頁）
      、林巧晴（見同上卷第63頁至第70頁）、尹立忻（見同上
      卷第83頁至第84頁）、王國豐（見同上卷第93頁至第95頁
      ）、林宗德（見同上卷第105頁至第107頁）、陳姿穎（見
      同上卷第121頁至第127頁）、文義翔（見同上卷第151頁
      至第154頁）、陳朝順（見同上卷第167頁至第172頁）於
      警詢時所述相符，且有蝦皮買家、賣家基本資料（見同上
      卷第55頁、第75頁）、蝦皮購物虛擬帳號00000000000000
      00號、000-0000000000000000號帳戶交易明細（見同上卷
      第57頁、第73頁、第79頁）、告訴人沈哲呈提供之臉書ME
      SSENGER對話紀錄擷圖（見同上卷第59頁至第60頁）、蝦
      皮拍賣訂單明細（見同上卷第77頁）、告訴人尹立忻提供
      之交易明細及臉書MESSENGER對話紀錄擷圖（見同上卷第8
      5頁至第87頁）、告訴人王國豐提供之交易明細及臉書MES
      SENGER對話紀錄擷圖（見同上卷第97頁至第100頁）、告
      訴人陳姿穎之台北富邦瑞湖分行帳戶對帳單細項資料（見
      同上卷第109頁至第110頁）、告訴人林宗德提供之臉書貼
      文訊息、MESSENGER及LINE對話紀錄擷圖（見同上卷第111
      頁至第113頁）、告訴人陳姿穎提供之露天拍賣對話紀錄
      、交易明細、訂單明細（見同上卷第129頁至第143頁）、
      台北富邦商業銀行股份有限公司瑞湖分行110年5月4日北
      富銀瑞湖字第1101000012號函暨所附陳姿穎帳戶交易明細
      （見同上卷第145頁至第147頁）、告訴人文義翔提出之元
      大銀行自動櫃員機交易明細表、臉書貼文及MESSENGER對
      話紀錄擷圖（見同上卷第155頁至第161頁）、告訴人陳朝
      順提供之露天拍賣網站交易資料、交易紀錄明細、告訴人
      施佑蓁之中華郵政帳戶個人資料、客戶歷史交易清單（見
      同上卷第175頁至第189頁）、台北富邦商業銀行股份有限
      公司瑞湖分行110年5月4日北富銀瑞湖字第1101000012號
      函暨所附陳姿穎帳戶個人資料及交易明細（見同上卷第26
      3頁至第267頁）、彰化商業銀行股份有限公司作業處110
      年5月4日彰作管字第11020003917號函暨所附沈俊源帳戶
      基本資料及交易查詢表（見同上卷第269頁至第273頁）各
      1份在卷可稽。
　　⒌核與證人即告訴人辜泓翔於警詢時（見士林地檢偵12734卷
      第13頁至第14頁）所述相符，且有告訴人辜泓翔提出之臉
      書貼文及MESSENGER對話紀錄擷圖（見同上卷第17頁至第1
      9頁）、新加坡商蝦皮娛樂電商有限公司台灣分公司110年
      2月9日蝦皮電商字第0210209007S號函暨所附虛擬帳號對
      應交易資訊及IP相關資料（見同上卷第39頁至第43頁）各
      1份在卷可稽。
　　⒍核與證人即告訴人聶睿霆於警詢時（見偵14673卷第12頁至
      第13頁）所述相符，且有告訴人聶睿霆提供之發票及GASH
      序號點數單、臉書MESSENGER對話紀錄截圖、樂點股份有
      限公司覆函電子郵件所附交易明細、網銀國際公司提供之
      儲值及IP歷程、會員申請資料、通聯調閱查詢單各1份在
      卷可稽（見同上卷第14頁至第32頁反面）。
　　足徵被告前開任意性自白與事實相符，堪以採信。
  ㈡綜上所述，本案事證明確，被告上開犯行，均堪認定，均應
    予依法論科。
二、論罪科刑：
　㈠核被告彭憲麟就就犯罪事實欄一、所為，係犯刑法第216條、
    第210條、第220條第2項之行使偽造準私文書罪；就附表編
    號1、2、4、10、14所為，均係犯刑法第339條之4第1項第3
    款以網際網路對公眾散布詐欺取財罪；就附表編號5至7、9
    、11、12所為，均係犯刑法第339條之4第1項第3款以網際網
    路對公眾散布詐欺得利罪；就附表編號3、8、13、15所為，
    均係犯刑法第339條第2項之詐欺得利罪。又附表編號3之告
    訴人陳朝順部分、附表編號5之告訴人謝明樺部分、附表編
    號7之告訴人文義翔部分，經核與檢察官起訴之犯行即起訴
    書附表編號3、5、7部分分別有事實上同一案件之關係，依
    刑事訴訟法第267條之規定，應為檢察官原起訴部分之效力
    所及，是本院自應均併予審理。
　㈡被告於臉書註冊申請中偽填「邢豪文」姓名，並於個人基本
    資料欄內填載相關資料內容等電磁紀錄之行為，均係偽造準
    私文書之部分行為，而偽造準私文書之低度行為復為行使之
    高度行為所吸收，均不另論罪。
　㈢被告就附表編號5之犯行，係基於單一詐欺之犯意，利用同一
    機會、手法，於密接時、地詐騙告訴人吳承翰，各舉動之獨
    立性極為薄弱，顯係基於接續犯意反覆為之，應僅論以接續
    犯之一罪。　
　㈣公訴、追加起訴及移送併案審理意旨固認被告就附表編號1至
    15所為，均成立刑法第339條之4第1項第3款之以網際網路對
    公眾散布詐欺取財罪，然查：
　　⒈按刑法第339條第1項、第2項分別規定詐欺取財罪及詐欺得
      利罪，前者之行為客體係指財物，後者則指取得債權、免
      除債務、延期履行債務或提供勞務等財物以外之財產上不
      法利益。本件被告就附表編號3、5至9、11至13、15所為
      ，均係以詐騙方式，取得網路遊戲遊戲點數之財產上不法
      利益。
　　⒉又按刑法第339條之4第1項第3款規定：「犯第339條詐欺罪
      而有下列情形之一者，處1年以上7年以下有期徒刑，得併
      科100萬元以下罰金：…三、以廣播電視、電子通訊、網際
      網路或其他媒體等傳播工具，對公眾散布而犯之。」，觀
      其立法理由，係考量現今以電信、網路等傳播方式，同時
      或長期對社會不特定多數之公眾發送訊息施以詐術，往往
      造成廣大民眾受騙，此一不特定、多數性詐欺行為類型，
      其侵害社會程度及影響層面均較普通詐欺行為嚴重，有加
      重處罰之必要。申言之，係因以廣播電視、電子通訊、網
      際網路或其他媒體等傳播工具，對公眾散布而犯之，將導
      致不特定人或多數人於閱聽見聞後，有受詐騙之虞，可能
      造成之侵害社會程度及影響層面均較鉅，爰增訂上開加重
      處罰之詐欺類型犯罪。故倘行為人有以上開傳播工具，對
      於不特定人或多數人散布不實訊息，以招徠民眾，進而遂
      行詐欺行為，即已具備上開加重詐欺罪之構成要件。倘係
      行為人見被害人貼文有機可乘，進而與被害人私訊聯繫，
      施用詐術，則僅該當普通詐欺罪，尚與其所為是否該當刑
      法第339條之4第1項第3款罪名之構成要件無涉。查本件附
      表編號3、8、13、15之犯行，均係被告見告訴人施佑蓁、
      黃晏韜、林宗德、聶睿霆於臉書貼文而有機可乘，進而主
      動與其等私訊聯繫，施用詐術，應均僅該當詐欺得利罪。
　　⒊故被告就附表編號5至7、9、11、12之犯行，應均該當刑法
      第339條之4第1項第3款之以網際網路對公眾散布詐欺得利
      罪，因起訴法條相同，尚無變更起訴法條之必要；就附表
      編號3、8、13、15之犯行，應均僅該當刑法第339條第2項
      之詐欺得利罪，因基本社會事實同一，僅為同一詐欺罪名
      加重條件之增減，亦不生變更起訴法條問題。　　　  
　㈤被告所犯上開16罪，犯意各別，行為互殊，應予分別論處。
　㈥檢察官移送併案審理部分，經核與如附表編號1至9所示犯行
    有事實上同一案件之關係，本院併予審酌如上（110年度偵
    字第12157號移送併辦意旨書原誤載附表編號9所示犯行之罪
    數為2次，業經檢察官當庭更正為1次，併此敘明）。 
  ㈦爰以行為人之責任為基礎，審酌被告侵害他人財產法益，並
    嚴重危害社會信賴關係與金融秩序，顯然欠缺法治及尊重他
    人財產權之觀念，行為殊值非難；惟念被告坦承犯行之犯後
    態度，並參酌其素行、犯罪動機、目的、手段、被害人之人
    數及損害程度；暨其自述高中畢業之教育程度及普通之家庭
    經濟狀況（見本院卷第100頁）等一切情狀，分別量處如主
    文所示之刑，並就不得易科罰金之有期徒刑部分定其應執行
    之刑，暨就得易科罰金部分諭知易科罰金之折算標準。
三、沒收部分：
　㈠附表編號1、2、4、10、14犯罪所得欄所示之金錢，均為被告
    詐得之犯罪所得，雖均未扣案，仍應依刑法第38條之1第1項
    前段、第3項規定，分別宣告沒收，並於全部或一部不能沒
    收或不宜執行沒收時，分別追徵其價額。
　㈡附表編號3、5至9、11至13、15犯罪所得欄所示之遊戲點數，
    均為被告詐得之犯罪所得，因其性質為財產上利益，無從直
    接諭知沒收其利得客體，而該等財產上利益之價額均已足確
    認，爰依刑法第38條之1第1項前段、第3項規定，分別諭知
    追徵其價額。　　
據上論斷，應依刑事訴訟法第273條之1第1項、第299條第1項前
段，判決如主文。
本案經檢察官廖啟村提起公訴及追加起訴暨移送併案審理，檢察
官陳榮林追加起訴，檢察官黃翊雯到庭執行職務。
中　　華　　民　　國　　111 　年　　9 　　月　　23　　日
                  刑事第四庭    法  官  郭哲宏
以上正本證明與原本無異。
如不服本判決應於收受本判決後20日內向本院提出上訴書狀，上
訴書狀應敘述具體理由。上訴書狀未敘述上訴理由者，應於上訴
期間屆滿後20日內補提理由書狀於本院(均須按他造當事人之人
數附繕本 )「切勿逕送上級法院」。 
中　　華　　民　　國　　111 　年　　9 　　月　　23　　日
                                書記官  戴筑芸
附錄本件論罪法條：
中華民國刑法第210條
偽造、變造私文書，足以生損害於公眾或他人者，處5年以下有
期徒刑。
中華民國刑法第216條
行使第210條至第215條之文書者，依偽造、變造文書或登載不實
事項或使登載不實事項之規定處斷。
中華民國刑法第220條
在紙上或物品上之文字、符號、圖畫、照像，依習慣或特約，足
以為表示其用意之證明者，關於本章及本章以外各罪，以文書論
。
錄音、錄影或電磁紀錄，藉機器或電腦之處理所顯示之聲音、影
像或符號，足以為表示其用意之證明者，亦同。
中華民國刑法第339條
意圖為自己或第三人不法之所有，以詐術使人將本人或第三人之
物交付者，處5年以下有期徒刑、拘役或科或併科50萬元以下罰
金。
以前項方法得財產上不法之利益或使第三人得之者，亦同。
前二項之未遂犯罰之。 
中華民國刑法第339條之4
犯第339條詐欺罪而有下列情形之一者，處1年以上7年以下有期
徒刑，得併科1百萬元以下罰金：
一、冒用政府機關或公務員名義犯之。
二、三人以上共同犯之。
三、以廣播電視、電子通訊、網際網路或其他媒體等傳播工具，
對公眾散布而犯之。
前項之未遂犯罰之。
附表：
編號 告訴人 詐欺方式 匯款或購買、繳費時間（民國） 匯入帳號或購買、繳費類型 犯罪所得  主文 1 吳建樟 （起訴書附表編號1；110年度偵字第7895號移送併辦意旨書附表編號1） 彭憲麟於臉書社團「神奇寶貝Pokemon GaOle& TRETTA《寶可夢加傲樂》」以暱稱「邱佳民」刊登販售寶可夢卡片訊息，並以臉書通訊軟體MESSENGER與吳建樟洽談購買寶可夢卡片後，致吳建樟陷於錯誤，以申辦之玉山銀行帳號000-0000000000000號帳戶以網路匯款新臺幣（下同）1,030元至彭憲麟指定之帳戶內。 110年1月21日2時8分許 台新銀行帳號000-0000000000000000號帳戶 1,030元 彭憲麟犯以網際網路對公眾散布詐欺取財罪，處有期徒刑壹年貳月。未扣案之犯罪所得新臺幣壹仟零參拾元沒收，於全部不能沒收或不宜執行沒收時，追徵其價額。  2   陳于嘉 （起訴書附表編號2；110年度偵字第7895號移送併辦意旨書附表編號2） 彭憲麟於臉書某社團以暱稱「邱佳民」刊登販售寶可夢卡片訊息，見陳于嘉於貼文下按讚，便主動藉由臉書通訊軟體MESSENGER私訊陳于嘉是否有興趣購買寶可夢卡片，嗣陳于嘉同意並洽談購買寶可夢卡片後，致陳于嘉陷於錯誤，以申辦之中國信託銀行帳號000-000000000000帳戶以網路匯款1,000元至彭憲麟指定之帳戶內。 110年1月25日14時18分許 台新銀行帳號000-0000000000000000號帳戶 1,000元 彭憲麟犯以網際網路對公眾散布詐欺取財罪，處有期徒刑壹年貳月。未扣案之犯罪所得新臺幣壹仟元沒收，於全部不能沒收或不宜執行沒收時，追徵其價額。  3   施佑蓁 （起訴書附表編號3；110年度偵字第7895號移送併辦意旨書附表編號3） 陳朝順 (起訴書附表編號3效力所及) 彭憲麟先於露天拍賣網站以帳號「dog101marth」向陳朝順下標購買遊戲點數卡4000點，嗣於臉書社團「寶可夢集換式卡牌交易社PTCG（POKEMON中英日交易社團）」見施佑蓁貼文稱要買卡片，便以暱稱「佳民邱(北鼻)」利用臉書通訊軟體MESSENGER與施佑蓁洽談出賣寶可夢卡片，並提供陳朝順之露天支付連虛擬帳號000-00000000000000000號(對應中國信託銀行帳號000-000000000000號）後，致施佑蓁陷於錯誤，以申辦之中華郵政帳號000-0000000000000000號帳戶以網路匯款3,760元至陳朝順上開帳戶，陳朝順亦陷於錯誤，將MyCard遊戲點數共4000點之儲值序號、密碼告知彭憲麟，彭憲麟旋即儲值使用（三方詐欺方式），嗣陳朝順因該筆款項涉及詐騙而被圈存無法提領。 *起訴書及移送併辦意旨書原記載有誤之處，業已更正如上 110年2月14日7時26分許 中華郵政帳號000-0000000000000000號帳戶 價值3,760元之MyCard遊戲點數 彭憲麟犯詐欺得利罪，處有期徒刑柒月。追徵犯罪所得之價額新臺幣參仟柒佰陸拾元。 4 羅堂榮 （起訴書附表編號4；110年度偵字第7895號移送併辦意旨書附表編號4） 彭憲麟於臉書社團「新射鵰群俠傳-俠客交流群」以暱稱「佳民邱(北鼻)」刊登販售販售等級77級遊戲帳號訊息，並以臉書通訊軟體MESSENGER及以LINE通訊軟體暱稱「刑豪文」與主動私訊洽詢之羅堂榮洽談購買等級77級遊戲帳號後，彭憲麟並傳送邱佳民國民身分證予羅堂榮，致羅堂榮陷於錯誤，以申辦之中華郵政帳號000-00000000000000號帳戶以網路匯款5,000元至彭憲麟指定之帳戶(吳承翰之中華郵政帳號000-00000000000000號帳戶)內 110年2月17日19時50分許 中華郵政帳號000-00000000000000號帳戶 5,000元 彭憲麟犯以網際網路對公眾散布詐欺取財罪，處有期徒刑壹年貳月。未扣案之犯罪所得新臺幣伍仟元沒收，於全部不能沒收或不宜執行沒收時，追徵其價額。  5 吳承翰 （起訴書附表編號5；110年度偵字第7895號移送併辦意旨書附表編號5） 謝明樺 (起訴書附表編號5效力所及)   彭憲麟於臉書社團「寶可夢集換式卡牌交易社PTCG（POKEMON中英日交易社團）」以暱稱「佳民邱(北鼻)」利用臉書通訊軟體MESSENGER與吳承翰洽談出賣寶可夢卡片後，致吳承翰陷於錯誤以申辦之中華郵政帳號000-00000000000000號帳戶分別以ATM匯款3,475元、利用超商代碼或刷條碼方式購買遊戲點數繳費6,000元、3500元、5000元、3000元、1500元以代支付購買寶可夢卡片價金。 其中110年2月7日12時59分之交易，係彭憲麟再於露天拍賣網站以帳號「dog101marth」向謝明樺下標購買遊戲點數卡，再向吳承翰提供謝明樺申辦之露天支付連虛擬帳號000-0000000000000000帳戶(對應中華郵政帳號000-00000000000000號帳戶）供匯款，致吳承翰陷於錯誤，以申辦之中華郵政帳號000-00000000000000號帳戶以ATM匯款。嗣謝明樺收到匯款尚未將遊戲點數序號交予彭憲麟前，彭憲麟即將訂單取消，貨款退回彭憲麟露天支付連，彭憲麟用以購買遊戲點數。 110年2月7日12時59分 露天支付連虛擬帳號000-0000000000000000帳戶 （嗣該筆交易取消，款項退回露天拍賣支付連系統處理） 價值3,475元 之遊戲點數 彭憲麟犯以網際網路對公眾散布詐欺得利罪，處有期徒刑壹年貳月。追徵犯罪所得之價額新臺幣貳萬貳仟肆佰柒拾伍元。     110年2月7日22時58分許 購買遊戲點數 價值6,000元之GASH遊戲點數     110年2月8日19時28分許 代碼繳費 價值3,500元之遊戲點數     110年2月14日11時30分許 遊戲點數刷條碼繳費 價值5,000元之遊戲點數     110年2月14日13時30分許  遊戲點數刷條碼繳費 價值3,000元之遊戲點數     110年2月18日11時許 代碼繳費(金果數位) 價值1,500元之遊戲點數  6   陳衍助 （起訴書附表編號6；110年度偵字第7895號移送併辦意旨書附表編號6） 彭憲麟於臉書社團「寶可夢集換式卡牌交易社PTCG（POKEMON中英日交易社團）」以暱稱「佳民邱(北鼻)」刊登販售寶可夢卡片1萬元之訊息，並以臉書通訊軟體MESSENGER與陳衍助洽談購買寶可夢卡片後，彭憲麟再於露天拍賣網站以帳號「Z0000000000」與陳姿穎洽談購買1萬元之MyCard遊戲點數，彭憲麟再將陳姿穎申辦之臺北富邦商業銀行000-00000000000000號帳戶告知陳衍助供匯款，致陳衍助陷於錯誤，先由陳衍助於110年2月28日10時44分許以申辦之兆豐銀行帳號000-00000000000帳戶以ATM匯款1萬元至陳姿穎申辦之前開帳戶後，再由陳姿穎將MyCard遊戲點數之儲值序號（MEDMDF000369、MRVMCH000238、MRVMCH000237）及密碼告知彭憲麟，彭憲麟旋即儲值使用（三方詐欺方式）。 *起訴書及移送併辦意旨書原記載有誤之處，業已更正如上 110年2月28日10時44分許 台北富邦銀行帳號000-00000000000000號帳戶（陳姿穎帳戶） 價值1萬元之MyCard遊戲點數 彭憲麟犯以網際網路對公眾散布詐欺得利罪，處有期徒刑壹年貳月。追徵犯罪所得之價額新臺幣壹萬元。 7   沈俊源 （起訴書附表編號7；110年度偵字第7895號移送併辦意旨書附表編號7） 文義翔 (起訴書附表編號7效力所及)  彭憲麟先以暱稱「邱佳民」登錄持用之門號0000000000號，於露天拍賣網站向沈俊源下標購買遊戲點數卡，再於臉書社團「靠北寶可夢卡牌中文PTCG交易社」以暱稱「鄭釧釧」刊登販售寶可夢卡片訊息，並以持用之門號0000000000號行動電話利用臉書通訊軟體MESSENGER與文義翔洽談出賣寶可夢卡片，並提供沈俊源申辦之彰化銀行帳號000-00000000000000號帳戶供匯款，致文義翔陷於錯誤，自申辦之華南銀行帳號000-000000000000號帳戶以網路匯款9,480元至沈俊源上開帳戶，沈俊源亦陷於錯誤，透過露天聊天系統將GASH點數序號密碼發送予彭憲麟儲值使用，嗣文義翔未收到所購買之卡片，且沈俊源之上開彰化銀行帳戶遭警示凍結而未能取得款項。 110年3月8日12時50分許 彰化銀行帳號000-00000000000000號帳戶(沈俊源帳戶)    價值9,480元之GASH遊戲點數 彭憲麟犯以網際網路對公眾散布詐欺得利罪，處有期徒刑壹年貳月。追徵犯罪所得之價額新臺幣玖仟肆佰捌拾元。 8   黃晏韜 （起訴書附表編號8；110年度偵字第7895號移送併辦意旨書附表編號8） 黃晏韜於臉書社團「寶可夢集換式卡牌交易社PTCG（POKEMON中英日交易社團）」上貼文表示要購買寶可夢PTCG卡，彭憲麟便以暱稱「佳民邱」利用臉書通訊軟體MESSENGER主動私訊黃晏韜洽談買賣寶可夢卡片後，致黃晏韜陷於錯誤，以超商代碼繳費1萬元購買MyCard遊戲點數卡（序號MAEVCZ001200)以代支付價金，再傳送序號照片予彭憲麟。 *起訴書及移送併辦意旨書原記載有誤之處，業已更正如上 110年3月13日11時40分許 MyCard遊戲點數 價值10,000元之MyCard遊戲點數 彭憲麟犯詐欺得利罪，處有期徒刑柒月。追徵犯罪所得之價額新臺幣壹萬元。   9   蔡明勳 （110年度偵字第8510號追加起訴書；110年度偵字第12157號移送併辦意旨書） 林巧晴 （110年度偵字第12157號移送併辦意旨書） 彭憲麟於110年1月22日10時50分前某時許，在其住處，以不詳方式取得之「趙世坪」臉書帳號後，連結網際網路刊登販售七龍珠英雄遊戲卡片1張2,000元之商品訊息，再以持用之門號0000000000號行動電話向蝦皮購物網站申請帳號使用登入，因而取得虛擬帳號，復於110年1月22日10時50分許，以前開「趙世坪」臉書帳號與蔡明勳聯絡，佯稱欲以2,000元販售七龍珠英雄遊戲卡片1張云云，致蔡明勳陷於錯誤同意購買，彭憲麟再以前開「趙世坪」臉書帳號與不知情之林巧晴聯絡，議定以每張1,000元之價格購買遊e卡2張，並取得林巧晴向蝦皮購物網站申請之虛擬帳號000-0000000000000000號後，再向蔡明勳提供林巧晴前開虛擬帳號以為匯款之用，待蔡明勳於同日11時15分許自申辦之帳號000-0000000000000000號帳戶匯款2,000元至前開林巧晴虛擬帳號後，林巧晴即將前開遊e卡點數轉入彭憲麟前開虛擬帳號，並告以序號及密碼，彭憲麟旋儲值使用。嗣蔡明勳於付款後，遲未收到前開商品亦未獲退款。（三方詐欺方式） 110年1月22日上午11時15分許 林巧晴向蝦皮購物網站申請之虛擬帳號000-0000000000000000號 價值2,000元之遊e卡遊戲點數 彭憲麟犯以網際網路對公眾散布詐欺得利罪，處有期徒刑壹年貳月。追徵犯罪所得之價額新臺幣貳仟元。   10   沈哲呈 （110年度偵字第12157號追加起訴書附表編號1） 彭憲麟於臉書社團「神奇寶貝Pokemon GaOle& TRETTA《寶可夢加傲樂》」以暱稱「邱佳民」刊登販售寶可夢卡片1,150元之訊息，並以臉書通訊軟體MESSENGER與沈哲呈洽談購買寶可夢卡片，嗣沈哲呈同意購買後，彭憲麟再以「bettt0321」蝦皮帳號與不知情之林巧晴聯絡，議定以每張1,000元之價格購買遊e卡2張，並取得林巧晴向蝦皮購物網站申請之虛擬帳號000-0000000000000000號後，再向沈哲呈提供林巧晴前開虛擬帳號以為匯款之用，致沈哲呈陷於錯誤，以申辦之中國信託商業銀行帳號000-000000000000號帳戶以網路匯款1,150元至上開蝦皮虛擬帳戶中，惟嗣後彭憲麟取消與林巧晴在蝦皮網站之交易，該1,150元即退回至買家彭憲麟之「bettt0321」蝦皮帳號的蝦皮錢包內。 110年1月25日4時53分許 台新銀行帳號000-0000000000000000號帳戶 1,150元 彭憲麟犯以網際網路對公眾散布詐欺取財罪，處有期徒刑壹年貳月。未扣案之犯罪所得新臺幣壹仟壹佰伍拾元沒收，於全部不能沒收或不宜執行沒收時，追徵其價額。  11 尹立忻 陳姿穎 （110年度偵字第12157號追加起訴書附表編號2）    彭憲麟於臉書社團「寶可夢卡牌PTCG」以暱稱「邢豪文」刊登販售寶可夢卡片1萬元訊息，並以臉書通訊軟體MESSENGER與尹立忻洽談出買寶可夢卡片後，彭憲麟再於露天拍賣網站以帳號「Z0000000000」與陳姿穎洽談購買1萬元之MyCard遊戲點數，彭憲麟再將陳姿穎申辦之臺北富邦商業銀行000-00000000000000號帳戶告知尹立忻供匯款，均致尹立忻、陳姿穎陷於錯誤，先由尹立忻於110年3月1日4時10分許以其申辦之國泰世華銀行帳號000-0000000000000000帳戶以網路匯款1萬元至陳姿穎申辦之前開帳戶後，再由陳姿穎將MyCard遊戲點數之儲值序號（MEDMDF000443、MEDMDF000327、MEDMDF000326）及密碼告知彭憲麟，彭憲麟旋即儲值使用（三方詐欺方式）。 *追加起訴書原記載有誤之處，業已更正如上。 110年3月1日4時10分許  臺北富邦商業銀行000-00000000000000號帳戶  價值1萬元之MyCard遊戲點數  彭憲麟犯以網際網路對公眾散布詐欺得利罪，處有期徒刑壹年貳月。追徵犯罪所得之價額新臺幣壹萬元。 12 王國豐 陳姿穎 （110年度偵字第12157號追加起訴書附表編號3）   彭憲麟於臉書社團「寶可夢卡牌PTCG」以暱稱「邢豪文」刊登販售寶可夢卡片卡冊1萬元之訊息，並以臉書通訊軟體MESSENGER與王國豐洽談出買寶可夢卡片後，彭憲麟再於露天拍賣網站以帳號「Z0000000000」與陳姿穎洽談購買1萬元之MyCard遊戲點數，彭憲麟再將陳姿穎申辦之臺北富邦商業銀行000-00000000000000號帳戶告知王國豐供匯款，均致王國豐、陳姿穎陷於錯誤，先由王國豐於110年3月1日10時54分許以其申辦之國泰世華銀行帳號000-0000000000000000帳戶以網路匯款方式匯款至陳姿穎申辦之前開帳戶後，再由陳姿穎於將MyCard遊戲點數之儲值序號（MEDMDF000450、MEDMDF000342、MEDMDF000341）、密碼告知彭憲麟，彭憲麟旋即儲值使用（三方詐欺方式）。 *追加起訴書原記載有誤之處，業已更正如上。 110年3月1日10時54分許  臺北富邦商業銀行000-00000000000000號帳戶  　 　 價值1萬元之MyCard遊戲點數 彭憲麟犯以網際網路對公眾散布詐欺得利罪，處有期徒刑壹年貳月。追徵犯罪所得之價額新臺幣壹萬元。 13   林宗德 陳姿穎 （110年度偵字第12157號追加起訴書附表編號4）    彭憲麟見林宗德於臉書貼文徵求物品，即以暱稱「邢豪文」利用臉書通訊軟體MESSENGER與林宗德洽談出賣G29方向盤（含踏板排桿）、PS4Pro或silm主機（含手把2支）、GTSPORT遊戲片，雙方以1萬元議定後，彭憲麟再於露天拍賣網站以帳號「Z0000000000」與陳姿穎洽談購買1萬元之MyCard遊戲點數，彭憲麟再將陳姿穎申辦之臺北富邦商業銀行000-00000000000000號帳戶告知林宗德供匯款，均致林宗德、陳姿穎陷於錯誤，先由林宗德於110年2月27日12時36分許以其申辦之臺北富邦商業銀行000-0000000000000號帳戶以網路匯款方式匯款至陳姿穎申辦之前開帳戶，再由陳姿穎於將MyCard遊戲點數之儲值序號（MEDMDF000258、MRVMCG000139、MRVMCG000140）、密碼告知彭憲麟，彭憲麟旋即儲值使用（三方詐欺方式）。 *追加起訴書原記載有誤之處，業已更正如上。 110年2月27日12時36分許   臺北富邦商業銀行000-00000000000000號帳戶  價值1萬元之MyCard遊戲點數  彭憲麟犯詐欺得利罪，處有期徒刑柒月。追徵犯罪所得之價額新臺幣壹萬元。 14 辜泓翔 （111年度偵字第8506號追加起訴書） 彭憲麟110年1月23日3時許前某時許，在其新竹市○○街0號住處，以不詳方式取得之「趙世坪」臉書帳號後，在臉書遊戲王買賣交易區刊登販售遊戲卡片1張1,505元之商品訊息，辜泓翔見該廣告而表示欲購買該商品後，彭憲麟再於蝦皮網站以帳號「kai83224」與不知情之林巧晴聯絡，議定以每張1,505元之價格購買禮品卡1張，並取得林巧晴向蝦皮購物網站申請之虛擬帳號000-0000000000000000號，復向辜泓翔提供林巧晴前開虛擬帳號以為匯款之用，待辜泓翔於同日3時36分許自申辦之台新銀行帳號000-00000000000000號帳戶匯款1,505元至前開林巧晴虛擬帳號，惟嗣後買家取消交易，原金額1,505元退回買家彭憲麟帳號「kai83224」之蝦皮錢包中。嗣辜泓翔於付款後，遲未收到前開商品亦未獲退款。 110年1月23日3時36分許 蝦皮網站虛擬帳號000-0000000000000000號 1,505元 彭憲麟犯以網際網路對公眾散布詐欺取財罪，處有期徒刑壹年貳月。未扣案之犯罪所得新臺幣壹仟伍佰零伍元沒收，於全部不能沒收或不宜執行沒收時，追徵其價額。  15   聶睿霆 （110年度偵字第14673號追加起訴書） 聶睿霆於臉書貼文欲收購卡通遊戲王卡，嗣彭憲麟以臉書暱稱「邢豪文」於110年2月16日23時46分許，透過臉書MESSENGER向聶睿霆私訊佯稱欲以新臺幣（下同）600元代價販售一批遊戲王卡，致聶睿霆陷於錯誤，於翌（17）日6時11分許，依指示提供兩張GASH點數卡（共600元）之序號及密碼給彭憲麟，其中價值100元之GASH點數卡，序號：0000000000之點數儲值入網銀國際股份有限公司（下稱網銀國際公司）帳號暱稱「加藤鷹抓小雞」，另價值500元GASH點數卡，序號：0000000000之點數儲值入網銀國際公司帳號暱稱為「Victorian」。嗣聶睿霆於付款後，遲未收到前開商品亦未獲退款。 *追加起訴書原記載有誤之處，業已更正如上。 110年2月17日6時11分許 （110偵14673號追加起訴書犯罪事實欄一、第6行誤載「同日6時11分許」，應予更正） 購買遊戲點數GASH點數卡2張 價值共600元之GASH遊戲點數 彭憲麟犯詐欺得利罪，處有期徒刑柒月。追徵犯罪所得之價額新臺幣陸佰元。